# 处置子公司股权丧失控制权

提问人：licccat2 时间：2023-09-14 12:16:05
陈版主，您好，甲公司有全资子公司A，为多年前非同一控制合并进来的，当时购买时成本是 5 亿，现在甲公司要卖掉60%股权，剩余40%，处置日整体的公允价值是 3 亿，40%部分是1.2亿，单体层面处置完并且按权益法追溯调整后，长投的账面价值是 2 亿，按准则的话，这中间的 8000 万在合并层面反应成投资损失。但是企业现在认为这样的话，可以算长投存在减值，要在单体报表将这 8000 万计提减值准备，请问您这样可以吗，假如说在单体提了8000 万的减值，那这部分资产减值损失在合并层面是不是还是要调整到投资收益里面去，我感觉不调的话，合并层面的投资收益的结果就不是准则要求计算出来的那个数了，就不对了。
请问您这么理解和处理对吗？谢谢您！

回答人：chenyiwei
1 、母公司个别报表层面对剩余股权按权益法调整后的账面价值如果大于合并报表层面丧失控制权之日剩余股权的公允价值的，则很可能表明个别报表层面需对剩余股权形成的长期股权投资计提减值。
2 、是，合并报表层面应视为一项长期股权投资的初始确认，因此不体现为减值准备，而是并入处置子公司丧失控制权的损益（投资收益）中。